# 请教陈老师，关于合同履约成本资本化的问题

提问人：gotoschool_ 时间：2020-04-13 21:04:02
陈老师您好：
合同履约成本资本化的条件中有一条是“该成本增加了企业未来用于履行（或持续履行）履约义务的资源。”这句话我实在理解不了，陈老师能不能帮我解释下，谢谢陈老师！

回答人：chenyiwei
可参考附件中的案例以帮助理解。其关键点是：在以产出法衡量履约进度时，不能仅仅为了平滑各期利润而将部分已发生成本予以递延，而是要看拟递延的这部分成本是否满足准则第二十六条所列的三项条件，特别是其中的第二项“该成本增加了企业未来用于履行履约义务的资源”是否满足，即所递延的成本需与未来的履约相关。这一点可能对实务产生很重大的影响，即成本结转不再是简单地“预计合同总成本*累计履约进度-期初累计已结转成本”。
【IFRIC撤销议题选注】议题 33 ：新收入准则下一段时间内履行履约义务所发生成本的处理(.pdf (443.91 KB, 下载次数: 0)
2020-4-16 05:15 上传